【裁判字號】    97,消債清,53
【裁判日期】    980331
【裁判案由】    清算事件
【裁判全文】
臺灣臺北地方法院民事裁定            97年度消債清字第53號
聲  請  人
即  債務人  甲○○
上列聲請人因消費者債務清理事件聲請清算，本院裁定如下：
    主  文
債務人甲○○自中華民國九十八年四月二日下午四時起開始清算
程序。
命司法事務官進行本件清算程序。
    理  由
一、按債務人不能清償債務或有不能清償之虞者，得依本條例所
    定清算程序，清理其債務; 債務人對於金融機構因消費借貸
    、自用住宅借款、信用卡或現金卡契約而負債務，在聲請清
    算前，應提出債權人清冊，以書面向最大債權金融機構請求
    協商債務清償方案，並表明共同協商之意旨; 債務人於消費
    者債務清理條例施行前，依中華民國銀行公會辦理消費金融
    案件無擔保債務協商機制，與金融機構成立債務協商後，因
    不可歸責於己之事由致履行顯有重大困難者，得聲請清算;
    法院開始清算程序之裁定，應載明其年、月、日、時，並即
    時發生效力; 法院裁定開始更生或清算程序後，得命司法事
    務官進行更生或清算程序，消費者債務清理條例第3條、第
    151條第1項、第5項、第6項、第83條第1項、第16條第1項定
    有明文。
二、本件債務人主張：伊有不能清償債務情事，前已提出債權人
    清冊，以書面向最大債權金融機構請求共同協商債務清償方
    案，經協商成立，其負債總額新臺幣（下同）2,151,833元
    ，以每月為一期分120期利率5%，每月需繳付19,096元。債
    務人自民國（下同）95年9月協商成立起，已正常繳款數期
    ，惟債務人每月薪資約為35,440元，扣除每月依協商條件應
    清償之金額後，顯不足支付每月23,364元之必要生活支出及
    兩未成年子女之扶養費用，尚須向親友借款以支應上開開支
    ，已無力扶養父母。債務人客觀上無法依協商條件履行，惟
    仍勉力與各債權銀行各別協商並持續繳納協商款，然96年3
    月次女（乙○○）出生後開支增加，實已無法履行協商協議
    ，故其毀諾非可歸責於己，且債務人無擔保或無優先權之債
    務總額未逾新臺幣1,200萬元，復未經法院裁定開始清算程
    序或宣告破產，爰向本院聲請清算等語。
三、經查，聲請人所主張之上開事實，業據其提出財產及收入狀
    況說明書、協議書、財團法人聯合徵信中心債權人清冊、存
    摺影本、財產歸屬資料清單、綜合所得稅各類所得資料清單
    、保險費扣繳證明單、債務人暨其子女戶籍謄本、國泰世華
    銀行陳述意見狀等資料為證，核屬相符。本件又查無債務人
    有消費者債務清理條例第6條第3項、第8條或第82條第2項所
    定駁回清算聲請之事由存在，則債務人聲請清算，應屬有據
    ，爰裁定如主文。又本件債務人業經裁定開始清算程序，並
    裁定命司法事務官進行本件清算程序，如主文第二項所示。
中    華    民    國    98    年    3     月    31    日
              民事第三庭    法      官  黃明發
上為正本係照原本作成
本件不得抗告
本裁定已於98年4月2日下午4時公告。
中    華    民    國    98    年    3     月    31    日
                            書  記  官  陳怡如


司法院資訊處製作；財團法人民間司法改革基金會備份。
